臺灣臺北地方法院刑事判決　　　　　　 94年度交易字第441號
公　訴　人　臺灣臺北地方法院檢察署檢察官
被　　　告　甲○○
上列被告因過失致死案件，經檢察官提起公訴（九十四年度偵字
第六○五五號），因被告於本院準備程序中就被訴事實為有罪之
陳述，經本院合議庭裁定進行簡式審判程序，判決如下：
    主  文
甲○○因過失致人於死，處有期徒刑伍月，如易科罰金，以參佰
元折算壹日。
    事      實
一、甲○○於民國九十四年一月十九日晚上八時二十分許，駕駛
    車牌號碼ＣＦ─四二五六號自用小客車，沿臺北市民權大橋
    第一車道由東往西方向行駛，下橋後行至臺北市○○街與民
    權東路五段交岔路口時，本應注意車前狀況，並隨時採取必
    要之安全措施，且汽車行駛至交岔路口，其行進、轉彎應遵
    守燈光號誌或交通警察之指示，而當時天候晴、夜間有照明
    、路面乾燥、無缺陷、無障礙物、視距良好，並無不能注意
    之情事，詎其竟怠於注意，於該交岔路口之交通號誌僅顯現
    民權東路東往西方向直行及右轉箭頭綠燈，尚未變換直行及
    左右轉箭頭綠燈時，即違規左轉，適有楊士緯騎乘車牌號碼
    ＣＭＤ─三○九號重型機車，沿民權東路由西往東方向行駛
    亦至該交岔路口，甲○○閃避不及，致楊士緯所騎乘之上開
    重型機車車頭撞及甲○○駕駛之自用小客車右側車身，楊士
    緯因此受有頭部外傷併嚴重腦挫傷及右側硬腦膜下出血、右
    橈骨開放性骨折、舌撕裂傷、胸壁鈍挫傷併左側第一肋骨骨
    折、腹部鈍挫傷等傷害，經送醫急救後，仍於九十四年二月
    一日二十三時五十七分許不治死亡。甲○○肇事後，於有偵
    查犯罪權限機關發覺其為犯罪人前，主動向前來處理車禍事
    宜之警員承認為肇事人而自首，並接受裁判。
二、案經甲○○自首及楊士緯之父乙○○訴由臺北市政府警察局
    松山分局報告臺灣臺北地方法院檢察署檢察官偵查起訴。
    理      由
一、前揭事實，業據被告甲○○於本院審理時坦承不諱，核與被
    害人家屬楊士緯指訴情節相符（見偵查卷第十四頁、第十五
    頁），並經證人即目擊事發經過之楊文慶於警訊及偵查中證
    述屬實（見偵查卷第十六頁至第十八頁、第五一頁至第五三
    頁），並有道路交通事故現場圖、道路交通事故調查報告表
    （一）、（二）、道路交通事故補充資料表、現場照片及車
    禍後車輛照片等件存卷可資佐證（見偵查卷第二一頁至第二
    五頁、第二七頁至第三一頁、第四二頁至第四七頁、第九二
    頁至第一○六頁）；又被害人楊士緯因本件車禍，受有頭部
    外傷併嚴重腦挫傷及右側硬腦膜下出血、右橈骨開放性骨折
    、舌撕裂傷、胸壁鈍挫傷併左側第一肋骨骨折、腹部鈍挫傷
    等傷害，經送醫急救後，仍於九十四年二月一日二十三時五
    十七分許不治死亡等情，除有卷附之三軍總醫院所開立之診
    斷證明書可證外（見偵查卷第四一頁），亦據臺灣臺北地方
    法院檢察署檢察官督同檢驗員相驗明確，製有相驗筆錄、相
    驗屍體證明書、驗斷書等附卷可稽（見相驗卷第四三頁至第
    五五頁）。按汽車行駛時，駕駛人應注意車前狀況，並隨時
    採取必要之安全措施；又汽車行駛至交岔路口，其行進、轉
    彎應遵守燈光號誌或交通警察之指示，道路交通安全規則第
    九十四條第三項、第一百零二條第一項第一款分別定有明文
    ，此為汽車駕駛人應盡之注意義務；次據卷內道路交通事故
    調查報告表（一）之記載，本件道路交通事故發生時，天候
    晴、日間自然光線、路面乾燥、無缺陷、無障礙物、視距良
    好，是依當時情形，亦無不能注意之情事，彼時倘被告能盡
    其注意義務，遵守交通號誌，注意車前狀況，不在禁止左轉
    時貿然轉彎，即不至於造成本件道路交通事故，發生被害人
    死亡之結果，是以被告之過失，及其過失與被害人死亡之結
    果間，有相當因果關係，均甚為顯然。又本件道路交通事故
    經檢察官送請鑑定及覆議結果，均認定被告未依號誌指示左
    轉彎為肇事之原因，有臺北市車輛行車事故委員會九十四年
    五月二十七日北鑑審字第○九四三○一五一一○○號函附之
    鑑定意見書、臺北市政府交通局九十四年七月二十八日北市
    交五字第○九四三三○○六一○○號函附之臺北市車輛行車
    事故鑑定覆議委員會鑑定覆議意見書各一份附卷可稽（見偵
    查卷第七七頁、第一一一頁、第一一二頁），亦與本院上開
    認定相符。綜上，本件事證明確，被告犯行堪以認定。
二、核被告所為，係犯刑法第二百七十六條第一項之過失致死罪
    。又被告肇事後，於其犯罪行為未為有偵查權限之機關發覺
    前，即向前來處理車禍事宜之警員承認肇事，此見臺北市○
    ○○○○道路交通事故肇事人自首情形紀錄表內所載自首情
    形為「報案人或勤務中心轉來資料未報明肇事人姓名，處理
    人員前往現場處理時，肇事人在場，並當場承認為肇事人」
    可明（見本院卷第四三頁），被告嗣亦未逃避偵審，合於自
    首之要件，應依刑法第六十二條前段規定，減輕其刑。爰審
    酌被告為一時求快，即未盡注意義務，違反交通號誌，導致
    被害人喪失寶貴之生命，應予非難，惟其犯後供認無隱，非
    無悔意，雖有意與告訴人和解，然因和解金額未能談妥，迄
    至本院言詞辯論終結前，尚未與告訴人達成和解等一切情狀
    ，量處如主文所示之刑，並諭知易科罰金之折算標準，以資
    懲儆。
據上論斷，依刑事訴訟法第二百九十九條第一項前段，刑法第二
百七十六條第一項、第六十二條前段、第四十一條第一項前段、
罰金罰鍰提高標準條例第一條前段、第二條，判決如主文。
本案經檢察官楊仲萍到庭執行職務。
中　 華 　民 　國 　九十四 　年　 十一 　月   十四 　 日
                      臺灣臺北地方法院交通法庭
                          法  官  劉素如
上正本證明與原本無異。
如不服本判決，應於判決送達後10日內向本院提出上訴狀（應抄
附繕本）。告訴人或被害人如對於本判決不服者，應具備理由請
求檢察官上訴，其上訴期間之計算係以檢察官收受判決正本之日
期為準。
                          書記官  陳俐妙
中　 華 　民 　國 　九十四 　年　 十一 　月   十四 　 日
附錄本案論罪法條
中華民國刑法第276條
(過失致死罪)
因過失致人於死者，處 2 年以下有期徒刑、拘役或 2 千元以下
罰金。
從事業務之人，因業務上之過失犯前項之罪者，處 5 年以下有期
徒刑或拘役，得併科3千元以下罰金。
